臺灣臺北地方法院民事判決　　　　　　　96年度訴字第7420號
原　　　告　中國信託商業銀行股份有限公司
法定代理人　丙○○
訴訟代理人　甲○○
被　　　告　乙○○
上列當事人間請求清償借款事件，本院於民國96年11月15日言詞
辯論終結，判決如下：
    主  文
被告應給付原告新臺幣貳拾壹萬零肆拾陸元，及其中新臺幣壹拾
玖萬柒仟玖佰柒拾參元部分，自民國九十五年十月二十四日起至
清償日止，按年息百分之二十計算之利息。
被告應給付原告新臺幣參拾陸萬零柒佰參拾參元，及其中新臺幣
參拾伍萬貳仟參佰柒拾貳元部分，自民國九十五年十月二十四日
起至清償日止，按年息百分之二十計算之違約金。
被告應給付原告新臺幣壹拾陸萬參仟肆佰零伍元，及自民國九十
五年九月十五日起至清償日止，按年息百分之十八點二五計算之
利息，並自民國九十五年十月十六日起至清償日止，逾期在六個
月以內者，按上開利率百分之十，逾期超過六個月部分，按上開
利率百分之二十計算之違約金。
被告應給付原告新臺幣壹拾參萬陸仟貳佰玖拾壹元，及自民國九
十五年九月十五日起至清償日止，按年息百分之三點九九計算之
利息，並自民國九十五年十月十六日起至清償日止，逾期在六個
月以內者，按上開利率百分之十，逾期超過六個月部分，按上開
利率百分之二十計算之違約金。
訴訟費用由被告負擔。
    事實及理由
壹、程序方面：
一、按「當事人得以合意定第一審管轄法院。但以關於由一定法
    律關係而生之訴訟為限。前項合意，應以文書證之」，民事
    訴訟法第24條定有明文。經查，本件被告乙○○之住所雖不
    屬本院管轄範圍內，惟依兩造簽訂之信用卡約定條款第25條
    、簡易通信貸款約定書第9條、現金卡借據暨約定書第11條
    及個人信貸借據暨約定書第12條約定，雙方合意以臺灣臺北
    地方法院為第一審管轄法院，是依上揭法條規定，本院自應
    有管轄權，合先敘明。
二、本件被告經合法通知，未於言詞辯論期日到場，核無民事訴
    訟法第386條所列各款情形，爰依原告之聲請，由其一造辯
    論而為判決。
貳、實體方面：
一、原告起訴主張：
　（一）被告於民國91年9月19日與原告成立信用卡使用契約（
  　　　卡號：0000000000000000號，卡別：VISA），依約被告
    　　即得持系爭信用卡於特約商店簽帳消費，但依信用卡約
      　定條款第14、15條約定，被告應於當期繳款截止日前向
        原告清償，或以循環信用方式繳付最低應繳金額，逾期
        清償者，依信用卡約定條款第15、22條之約定，除喪失
        期限利益，應即全部清償外，應另行給付原告按年息20
        ％之利息，而被告至95年10月23日止，共計積欠原告新
        臺幣（下同）21萬0046元未給付（其中19萬7973元為系
        爭信用卡消費款、5318元為循環利息、6755元為依約定
        條款計算之其他費用），被告依約除應給付上開款項外
        ，另應給付自最後繳款截止日之翌日即95年10月24日起
        至清償日止，按年息20％計算之利息。
　（二）被告復於93年4月30日向原告借款50萬元，約定分50期
  　　　攤還，並訂於每月23日為攤還日，未按期攤還本息時，
    　　自遲延日起至清償日止，依應繳金額按年息20％加付違
      　約金。詎被告於借款後至95年10月23日止即未依約清償
        ，依簡易通信貸款約定書第4條第2款規定，即喪失期限
        利益，債務視為全部到期，總計尚欠36萬0733元（其中
        35萬2372元為本金、8361元為違約金），依約被告除應
        給付上開欠款外，另應給付原告自最後繳款日之翌日即
        95年10月24日起至清償日止，按年息20％計算之違約金
        。
  （三）又被告於92年12月26日向原告借款17萬元，約定借款期
        間自92年12月26日起至95年12月26日止循環動用，利息
        按年息18.25％採固定利率計付，每月結息一次同時滾
        入原本，屆期本息如數清償，如遲延履行給付本金或利
        息時，即喪失期限利益，除仍按上開利率計息外，其逾
        期清償在6個月以內者，按上開利率10％，逾期超過6個
        月部分，按上開利率20％計付違約金。詎被告於95年9
        月14日後即未依約清償，總計尚欠16萬3405元及自95年
　　　　9月15日起，按年息18.25％計算之利息及違約金迄未清
  　　　償，被告自應負清償責任。
  （四）另被告於94年5月6日向原告借款16萬元，約定借款期間
        自94年5月6日起至94年5月6日止分期清償，利息按年息
        3.99％採固定利率計付，屆期本息如數清償。如貸款有
        效期間屆滿而遲延履行給付本金或利息時，即喪失期限
        利益，除仍按上開利率計息外，其逾期清償在6個月以
        內者，按上開利率10％，逾期超過6個月部分，按上開
        利率20％計付違約金。詎被告於95年9月14日後即未依
        約清償，總計尚欠13萬6291元及自95年9月15日
　　　　起，按年息3.99％計算之利息及違約金迄未清償，被
  　　　告自應負清償責任。
  （五）綜上，爰依信用卡使用契約及消費借貸之法律關係，訴
        請被告返還信用卡消費款及借款等語，並聲明：如主文
        第1、2、3、4項所示。
二、本件被告未於言詞辯論期日到場，亦未提出書狀作何聲明或
    陳述。
三、按「消費借貸之借用人應於約定期限內，返還與借用物種類
    、品質、數量相同之物」；「遲延之債務，以支付金錢為標
    的者，債權人得請求依法定利率計算之遲延利息。但約定利
    率較高者，仍從其約定利率」；「當事人得約定債務人於債
    務不履行時，應支付違約金」，民法第478條前段、第233條
    第1項及第250條第1項分別定有明文。經查，本件原告主張
    之上開事實，業據提出辦卡同意書、信用卡約定條款、簡易
    通信貸款申請書暨借據、簡易通信貸款約定書、現金卡申請
    書、借據暨約定書、個人信貸申請書暨約定書、持卡人計息
    查詢、歷史帳單彙總查詢、放款帳戶還款交易明細等件為證
    ，核屬相符，而被告已受合法通知，既未於言詞辯論期日到
    場，復未提出書狀作何爭執，依民事訴訟法第280條第3項前
    段、第1項前段規定，視同自認，自堪信原告之主張為真實
    。從而，原告依信用卡使用契約及消費借貸之法律關係，請
    求被告給付如主文第1、2、3、4項所示之金額、利息及違約
    金為有理由，應予准許。
四、據上論結，本件原告之訴為有理由，依民事訴訟法第385條
    第1項前段、第78條，判決如主文。
中　　華　　民　　國　　96　　年　　11　　月　　22　　日
                  民事第二庭    法　官　鍾素鳳
以上正本係照原本作成。
如對本判決上訴，須於判決送達後20日內，向本院提出上訴狀。
中　　華　　民　　國　　96　　年　　11　　月　　23　　日
                                書記官  林玗倩
